

+56936407889 iflackvillegas@outlook.es

https://www.linkedin.com/in in /jaime-alejandro-flackvillegas/

Acerca de mi

Ingeniero Informático titulado del Instituto Profesional DUOC UC, Institución fundada por la Pontifica Universidad Católica de Chile. Cuento con 3 años de experiencia desarrollando aplicaciones, 1 año experiencia laboral comprobable. Me he desempeñado principalmente en el área de desarrollo.

- Pasaje Los Diamantes, 188, Maipú, Chile., Maipú Metropolitana de Santiago Chile
- Chilena, Hombre RUN 19934512-5 25 años

Jaime Alejandro Flack Villegas

Ingeniero Informático

1 año de experiencia

Experiencia Laboral

Ingeniero informático

KIS COMERCIO INTER-NACIONAL SPA, Informática / Tecnología abr. 2023 - dic. 2023

Responsabilidades: 1.Desarrollo/soporte a software o soluciones tecnológicas que sean delegadas, bajos los requerimientos establecidos por los clientes y/o jefatura directa. 2. Ejecución de actividades de monitoreo de sistemas que se brindan soporte. 3. Asistencia y asesoramiento técnico a usuarios de plataformas a la cuál se brindan soporte. 4. Elaboración y/o identificación de propuestas de mejora a procesos y aplicaciones TI. Logros: 1. Migración de procesos a nuevas tecnologías para ser utilizadas en producción por el cliente. 2. Mejoras y levantamiento temprano de correcciones de procesos de cliente a ser migrado. 3. Mejoras en funcionalidad de procesos.

Tecnico de produccion

MCI Electronics, Ingeniería sep. 2017 - dic. 2017

Responsabilidad de mantener el orden en el area e trabajo y solucionar dificultades que se presentan.

Formación Académica

Ingeniería Computación Informática y Comunicaciones

DuocUC, Sede Maipu Presencial Titulado 2021 - 2022

Técnico en Computación e Informática

DuocUC, Sede Maipu Presencial Titulado 2019 - 2021

Enseñanza Media

Colegio Nuestra Señora del Carmen Presencial Egresado Egresado 2016

Habilidades

Buena Comunicación Oral Buen Trato Al Cliente Proactivo/a Respetuoso/a Alta Capacidad De Trabajo en Equipo Eficiencia Eficacia Alta Tolerancia Al Trabajo Bajo Presión Capacidad De Trabajar Bajo Presión Javascript - Nivel bajo Oracle PI/Sql - Nivel medio Microsoft Sql Server - Nivel medio Cobol - Nivel medio Python - Nivel medio Git - Nivel medio Devops - Nivel medio Github - Nivel bajo Versionamiento - Nivel medio Visual Studio C# - Nivel medio Html5 - Nivel medio Css3 - Nivel medio Jenkins - Nivel medio Microsoft Dynamics Crm - Nivel bajo Django - Nivel medio

Idiomas

Inglés - Nivel medio Español - Nivel alto

Expectativa de renta

\$700.000 pesos líquido mensual